【裁判字號】    98,聲再,7
【裁判日期】    980520
【裁判案由】    聲請再審
【裁判全文】
臺灣士林地方法院刑事裁定               98年度聲再字第7號
聲  請  人
即受判決人  甲○○
上列聲請人即受判決人因恐嚇案件，對於本院中華民國97年12月
23日第一審確定判決（97年度士簡字第1039號）聲請再審，本院
裁定如下：
    主  文
再審之聲請駁回。
    理  由
一、聲請意旨略以：聲請人即受判決人甲○○提出CD錄音證據，
    完整紀錄敘述案發過程，可證明證人即告訴人陳智義、證人
    即南港派出所員警李坤明之證詞完全虛假，聲請人並未以「
    我不會放過你」恐嚇、「幹你娘雞歪」辱罵陳智義，況從錄
    音中明顯可知聲請人為被害者，陳智義不僅多次毆打聲請人
    ，又限制聲請人上廁所，並強搶聲請人之手機，多次出言恐
    嚇聲請人，然聲請人報警之後，陳智義竟向到場之員警李坤
    明關說，又公然在警察局恐嚇聲請人，而員警李坤明對聲請
    人上開遭遇不聞不問，亦未勸阻陳智義暴行，甚至對聲請人
    兇惡相向，使加害者變成受害者，濫用權力將聲請人移送法
    辦，顯然包庇陳智義，綜上，陳智義、李坤明已涉犯刑法第
    186 條偽證罪，並共同誣賴聲請人恐嚇陳智義，爰依刑事訴
    訟法第420 條第2 款、第3 款聲請再審等語。
二、按有罪之判決確定後，有下列情形之一者，為受判決人之利
    益，得聲請再審︰(一)原判決所憑之證物已證明其為偽造或變
    造者。(二)原判決所憑之證言、鑑定或通譯已證明其為虛偽者
    。(三)受有罪判決之人，已證明其係被誣告者。(四)原判決所憑
    之通常法院或特別法院之裁判已經確定裁判變更者。(五)參與
    原判決或前審判決或判決前所行調查之法官，或參與偵查或
    起訴之檢察官，因該案件犯職務上之罪已經證明者，或因該
    案件違法失職已受懲戒處分，足以影響原判決者。(六)因發現
    確實之新證據，足認受有罪判決之人應受無罪、免訴、免刑
    或輕於原判決所認罪名之判決者。前項第1 款至第3 款及第
    5 款情形之證明，以經判決確定，或其刑事訴訟不能開始或
    續行非因證據不足者為限，得聲請再審；聲請再審，應以再
    審書狀敘述理由，附具原判決之繕本及證據，提出於管轄法
    院為之，刑事訴訟法第420 條、第429 條定有明文。是如以
    該條第2 款、第3 款為由聲請再審者，依同條第2 項之規定
    ，除原判決所憑之證言等已經確定判決證明其為虛偽者外，
    如果偽證之刑事訴訟不能開始或續行非因證據不足者，固亦
    得聲請再審，但其刑事訴訟不能開始或續行之原因，仍應由
    聲請人於再審書狀內敘述理由，並附具證據提出於管轄法院
    ，觀定於同法第429 條之規定，至為明瞭。
三、經查：
  (一)本件聲請人之2 次恐嚇犯行，業經本院於97年11月5 日以97
    年度士簡字第1039號判決各處拘役20日，定應執行刑為拘役
    30日，並諭知緩刑3 年，於97年11月11日送達聲請人，聲請
    人乃於97年11月17日向本院提起上訴，復於97年12月23日撤
    回上訴而確定等情，業經本院調取原審案卷確認無訛，合先
    敘明。
  (二)查聲請人聲請意旨以證人陳智義、李坤明之證言係屬虛偽為
    由聲請再審，然上開證人之證言既未經確定判決證明其為虛
    偽，而其不能開始或續行刑事訴訟之原因及證據，又未據聲
    請人提出，純係聲請人空言主張，其再審之聲請自無理由。
四、綜上所述，聲請人據以刑事訴訟法第420 條第2 款、第3 款
    之事由聲請本件再審，惟本院審酌後並不符合再審之要件，
    應予以駁回。
據上論斷，應依刑事訴訟法第434 條第1 項，裁定如主文。
中    華    民    國    98    年    5     月    20    日
                  刑事第二庭法  官  劉育琳
以上正本證明與原本無異。
如不服本裁定應於裁定送達後5 日內向本院提出抗告狀。
                            書記官  朱宮瑩
中    華    民    國    98    年    5     月    20    日


司法院資訊處製作；財團法人民間司法改革基金會備份。
